【裁判字號】    98,易,3358
【裁判日期】    990212
【裁判案由】    竊盜等
【裁判全文】
臺灣板橋地方法院刑事判決              98年度易字第3358號
公  訴  人  臺灣板橋地方法院檢察署檢察官
被      告  乙○○
上列被告因犯竊盜案件，經檢察官提起公訴（98年度偵字第3160
4 號），被告於審理進行中為有罪陳述，經告知簡式審判程序之
旨，並聽取當事人之意見後，由本院裁定改依簡式審判程序，判
決如下：
    主  文
乙○○犯攜帶兇器竊盜罪，累犯，處有期徒刑捌月。扣案如附表
所示之物，均沒收。
    事  實
一、乙○○前因犯下列(一)至(六)所示之竊盜等罪，均已判決確定，
    並經執行完畢（於本案構成累犯之前科）：
  (一)前因於民國88年10月間犯連續販賣第二級毒品罪，經本院以
    88年度訴字第229 號刑事判決判處有期徒刑三年八月，經臺
    灣高等法院以該院88年度上訴字第1739號刑事判決撤銷改判
    有期徒刑三年六月，由最高法院以88年度台上字第7241號刑
    事判決駁回其上訴，於88年12月16日確定。於89年4 月11日
    入監執行，於91年3 月26日假釋出監，假釋期間付保護管束
    ，至92年9 月8 日期滿（後經撤銷假釋，參見下列(七)所示）
    。
  (二)詎於假釋期間之92年7 月12日至同年8 月15日犯共同攜帶兇
    器竊盜罪，經臺灣臺北地方法院以該院92年度易字第1918號
    刑事判決判處該期徒刑一年二月，於93年3 月3 日確定。
  (三)又因於假釋期間之92年8 月12日犯偽造有價證券罪，經臺灣
    臺北地方法院以該院93年度訴字第706 號刑事判決判處有期
    徒刑二年六月，於93年8 月12日確定。
  (四)再因於假釋期間之92年8 月12日至同年月15日止犯連續施用
    第二級毒品罪，於臺灣臺北地方法院以該院93年度易字第78
    號刑事判決判處度期徒刑七月，於93年5 月13日確定。
  (五)復因於93年3 月2 日犯竊盜罪，經臺灣臺北地方法院以該院
    93年度簡字第1367號刑事簡易判決判處有期徒刑六月，如易
    科罰金，以銀元三百元折算一日，於93年6 月21日確定。
  (六)又因於93年3 月2 日犯施用第二級毒品罪，經臺灣臺北地方
    法院以該院93年度易字第770 號刑事判決判處有期徒刑八月
    ，於93年10月25日確定。
  (七)其上開(一)至(六)所示之罪，除經撤銷上開(一)所示之假釋外，並
    就上開(二)至(五)所示之五罪，經臺灣臺北地方法院以96年度聲
    減字第1838號裁定減刑並定其應執行刑為期期徒刑三年六月
    ，於93年5 月14日起開始執行上開撤銷假後之殘刑及應執行
    刑，嗣於97年11月19日再假釋出監，假釋間付保護管束，期
    間至97年12月30日期滿，未經撤銷，視為執行完畢（構成累
    犯）。
  (八)詎於執行完畢後，隨因於98年5 月1 日至同年月18日止，犯
    攜帶兇器竊盜罪，共七罪，經本院以98年度易字第2013號刑
    事判決分別判處有期徒刑並定其應執行刑為有期徒刑二年四
    月，於99年1 月7 日確定。
  (九)又因於98年8 月24日犯竊盜罪，共六罪，經本院以98年度易
    字第2219號刑事判決分別判處有期徒刑並定其應執行刑為有
    期徒刑二年，於98年10月27日確定。
  (十)再因於98年7 月26日為警採尿時起回溯一至五天之某時許，
    犯施用第二級毒品罪，經臺灣臺北地方法院以該院98年度簡
    字第4020號刑事簡易判決判處有期徒刑六月，如易科罰金，
    以新臺幣一千元折算一日，於98年12月1 日確定。
  (十一)上開(九)、(十)所示之罪之刑，經臺灣臺北地方法院以該院98年
    度聲字第3361號裁定定其應執行刑為有期徒刑二年五月（尚
    未執行，於本案不構成累犯之前科）。
  (十二)復因於98年8 月24日晚間7 時40分許為警採尿時起回溯一至
    五天之某時許，犯施用第二級毒品罪，經本院以98年度簡字
    第9367號刑事簡易判決判處有期徒刑四月，如易科罰金，以
    新臺幣一千元折算一日，於98年12月2 日確定（尚未執行，
    於本案不構成累犯之前科）。
二、乙○○因上開竊盜案件經偵審程序並為部分執行完畢後，已
    明知竊盜犯行之違法性，詎仍不知悔改，因缺錢花用，竟基
    於持兇器毀壞汽車車窗以進入車內竊取物品之攜帶兇器竊盜
    之犯意，意圖為自己不法所有，攜帶其所有於客觀上足以對
    人之生命、身體、安全構成威脅，具有危險性可供兇器使用
    之如附表編所示之各該工具，於98年11月12日凌晨2 時30分
    許，見甲○○所有之車牌號碼0106-TJ 號自用小客車停放在
    臺北縣中和市○○街30巷25號前，即以上開隨身型噴槍該車
    右後車窗玻璃（毀損部分，未據告訴），隨即進入車內，而
    竊得該車內之手電筒三支、遙控器二台、ETC 卡片一張及原
    子筆二支得手（均已發還甲○○）後，因誤觸該車警報器，
    經甲○○聽聞警報後，隨即前往上開停車處所查看，而見乙
    ○○於該車內竊取之物品，乙○○見狀後隨即逃離，惟經遭
    甲○○追捕而於上開巷口逮捕並報警處理，始查知上情。
三、案經甲○○訴由臺北市政府警察局萬華分局報告臺灣板橋地
    方法院檢察署檢察官偵查起訴。
    理  由
一、本案被告乙○○所犯係死刑、無期徒刑或最輕本刑為三年以
    上有期徒刑以外之罪，於本院審理程序中，被告先就被訴事
    實為有罪之陳述，經本院告知簡式審判程序之旨，並聽取公
    訴人、被告之意見後，由本院依刑事訴訟法第273 條之1 第
    1 項規定，裁定行簡式審判程序。
二、上開事實業據被告乙○○於警詢、偵查及本院審理中均坦承
    不諱，核與被害人甲○○於警詢中指訴之情節相符，並有現
    場照片七幀在卷可稽，以及附表所示之各該器械扣案可查，
    是被告上開具任意性之自白核與事實相符，應堪信實。本案
    事證明確，被告犯行洵堪認定，應予依法論科。
三、按刑法第321 條第1 項第3 款之攜帶兇器竊盜罪，係以行為
    人攜帶兇器竊盜為其加重條件，此所謂兇器，其種類並無限
    制，凡客觀上足對人之生命、身體、安全構成威脅，具有危
    險性之兇器均屬之，且祇須行竊時攜帶此種具有危險性之兇
    器為已足，並不以攜帶之初有行兇之意圖為必要（最高法院
    79年度臺上字第5253號判例足資參照）。本案被告持以行竊
    之扣案如附表編號一至十所示之物，依採證照片所示，均係
    為金屬製造，質地均屬堅硬，或其前端尖銳，客觀上足以傷
    害人之生命、身體而對安全構成威脅，顯係具有危險性之器
    械，均應認屬兇器無疑。
四、被告乙○○就事實欄二、所示之隨身型噴槍毀壞甲○○之右
    後車窗後進入該車內搜尋財物之行為，核其所為，係犯刑法
    第321 條第1 項第3 款、第354 條之攜帶兇器竊盜罪及毀損
    罪。又按刑法刪除牽連犯之規定後，原經評價為牽連犯之案
    件，如其二行為間具有行為局部之同一性，或其行為著手實
    行階段可認為同一者，得認與一行為觸犯數罪名之要件相侔
    ，而改評價為想像競合犯。至於不可認為一行為者，若依實
    質競合予以併罰，不無刑罰過度評價，依社會通念，並不符
    合刑罰公平原則，當亦難以一行為一罪論處。於此，倘所發
    生之數個犯罪行為，在犯罪之性質上，或依吾人日常生活經
    驗之見解上，其前後行為，在形態上雖屬分別獨立，但從同
    一法益之侵害性而言，因具一定程度之關連性，可認為一方
    吸收他方之犯罪行為，遂置他方於不論，較為適當，應可依
    吸收犯理論，認屬實質上一罪關係，而僅包括的論以一罪（
    最高法院96年度台上字第478 號判決要旨參照）；是本案被
    告其犯行之目的，既係在竊取車內財物，是其毀壞車窗行為
    ，應認屬其為遂行竊盜犯行之手段，該二罪應評價為一行為
    ，而依想像競合犯從一重之竊盜罪論處。又被告前受有如事
    實欄一所示之犯罪科刑及執行情形，有臺灣高等法院被告前
    案紀錄表一份在卷可憑，其受有期徒刑之執行完畢後，五年
    以內故意再犯本案有期徒刑以上之罪，構成累犯，均應依刑
    法第47條第1 項之規定加重其刑。爰審酌被告前因竊盜犯行
    經偵審程序判決有罪並經執行完畢，復為本案竊盜犯行，所
    為顯屬非是，茲斟酌被告之教育程度、經濟狀況、犯案動機
    、竊得之財物價值、及犯後坦承犯行等一切情狀，茲就其所
    犯之罪，量處如主文所示之刑，以示懲儆。末查，扣案如附
    表所示之各該器械，均係被告所有供其為本案犯行所用之物
    ，爰依刑法第38條第1 項第2 款規定宣告沒收。
據上論斷，應依刑事訴訟法第273 條之1 第1 項、第299 條第1
項前段，刑法第321 條第1 項第3 款、第354 條、第55條、第47
條第1 項、第38條第1 項第2 款，刑法施行法第1 條之1 第1 項
、第2 項前段，判決如主文。
本案經檢察官陳怡親到庭執行職務。
中    華    民    國    99    年    2     月    12    日
                  刑事第一庭  法  官  陳世旻
┌──────────────────────────────┐
│附表：                                                      │
├──┬───────┬────┬──────────────┤
│編號│名稱          │數量    │用途                        │
├──┼───────┼────┼──────────────┤
│ 一 │尖嘴鉗        │一支    │供被告竊盜所用之物。        │
├──┼───────┼────┼──────────────┤
│ 二 │檳榔剪        │一支    │同上。                      │
├──┼───────┼────┼──────────────┤
│ 三 │一字起        │二支    │同上。                      │
├──┼───────┼────┼──────────────┤
│ 四 │十字起        │一支    │同上。                      │
├──┼───────┼────┼──────────────┤
│ 五 │八角扳手      │一組    │同上。                      │
├──┼───────┼────┼──────────────┤
│ 六 │扳手          │二支    │同上。                      │
├──┼───────┼────┼──────────────┤
│ 七 │連接桿        │一支    │同上。                      │
├──┼───────┼────┼──────────────┤
│ 八 │隨身型噴槍    │一支    │同上。                      │
├──┼───────┼────┼──────────────┤
│ 九 │套筒          │十個    │同上。                      │
├──┼───────┼────┼──────────────┤
│ 十 │套筒萬向接頭  │一個    │同上。                      │
├──┼───────┼────┼──────────────┤
│十一│手電筒        │二支    │同上。                      │
└──┴───────┴────┴──────────────┘
上列正本證明與原本無異。
如不服本判決，應於判決送達後10日內敘明上訴理由，向本院提
出上訴狀 (應附繕本) ，上訴於臺灣高等法院。其未敘述上訴理
由者，應於上訴期間屆滿後20日內向本院補提理由書「切勿逕送
上級法院」。
                              書記官  楊雅芳
中    華    民    國    99    年    3     月    1     日
附錄：本案論罪科刑法條
中華民國刑法
第321 條（加重竊盜罪）
犯竊盜罪而有左列情形之一者，處六月以上、五年以下有期徒刑
：
一、於夜間侵入住宅或有人居住之建築物、船艦或隱匿其內而犯
    之者。
二、毀越門扇、牆垣或其他安全設備而犯之者。
三、攜帶兇器而犯之者。
四、結夥三人以上而犯之者。
五、乘火災、水災或其他災害之際而犯之者。
六、在車站或埠頭而犯之者。
前項之未遂犯罰之。
中華民國刑法第354條
（毀損器物罪）
毀棄、損壞前二條以外之他人之物或致令不堪用，足以生損害於公眾或他
人者，處 2 年以下有期徒刑、拘役或 5 百元以下罰金。

司法院資訊處製作；財團法人民間司法改革基金會備份。
